# 合并--母子公司会计政策

提问人：roser1 时间：2011-05-09 10:46:02
请问，在报表合并中，母子公司的折旧方法不一致（直线法、双倍余额），需要按母公司的方法进行调整吗？ 折旧方法是会计估计还是会计政策呢？ 谢谢！

回答人：chenyiwei
折旧方法属于会计估计而不是会计政策范畴，应当反映固定资产中所包含的经济利益的预期实现方式。因此，如果确有证据表明母子公司的固定资产为各自企业带来未来经济利益的方式不同（例如行业不同、固定资产的性质、使用方式和强度不同等），则可以接受母子公司采用不同的折旧方法。关键是要有客观的、有说服力的证据。税务上允许特定行业的固定资产采用加速折旧法并不是会计核算上采用不同折旧方法的恰当理由。

回答人：chenyiwei
回复 地板 roser1 的帖子对于母子公司就同一事项采用不同会计估计的情形，只要有证据证明不同会计估计对母子公司各自而言均分别具有合理性，即无需要求在编制合并报表时予以统一。

回答人：chenyiwei
回复 Alisa_wang 的帖子
同一管理层就同一交易或者事项在同一时点作出的会计估计只能有一个。
所以，如果你认为B公司在个别报表层面无需进行会计估计变更，则在把B公司的报表纳入C公司和A公司的合并报表时，也不应对其进行会计估计变更。

提问人：Alisa_wang 时间：2013-05-27 20:19:38
回复 chenyiwei 的帖子
可是，同是相同业务的公司，会计估计却有较大差异，这种情况可以吗？ 如果认为子公司的会计估计是恰当的，母公司层面就不调整的话，那会计准则说的，合并会计报表时将会计政策与会计不统一的地方进行调整，又指的什么呢/

回答人：chenyiwei
1 、这种情况确实不合理，但不是简单的谁向谁靠拢的问题。 2 、会计准则只要求统一母子公司的会计政策，未强制要求统一会计估计。

提问人：hrtsex 时间：2017-03-11 16:54:06
陈版，若本年度子公司将折旧年限与母公司统一了（上年度不一致），是否需要开董事会和在审计报告作为会计估计变更说明？

回答人：chenyiwei
要。子公司作为独立会计主体，其会计估计变更在其自身层面也应履行规定程序。

提问人：呼叫帮助 时间：2017-04-03 21:27:18
求助陈版，股权投资公司，下设不同业务的子公司：投资、咨询、软件、农村小贷、速贷、商业地产开发等，那么在合并附注时，各子公司的会计政策是否需要统一，如小贷公司和速贷公司、商业地产开发，小贷公司根据相关监管机构提取相应的风险准备、速贷公司暂无监管规定、商业地产开发和其他公司业务类型区别也较大，那么这些公司的坏账政策是否需要统一，还是附注中分开描述？

回答人：chenyiwei
坏账政策属于会计估计而不是会计政策；一般风险准备属于监管规定，这些问题都不是在合并报表层面需要强制性统一的会计政策。

提问人：呼叫帮助 时间：2017-04-04 10:08:08
您的意见是，风险准备计提问题属于财务和监管政策，不同行业适用不同的规定，不能强行统一；坏帐准备属于会计估计，同样也不能在合并报表层面强行统一，应分别业务板块或行业表述其适用的监管政策和会计估计。这我能理解。 现在的问题是， 集团公司即母公司在合并报表附注时应收款项表述如下： 应收款项包括应收账款、其他应收款等 （ 1 ）单项金额重大并单项计提坏账准备的应收款项 单项金额重大的判断依据或金额标准：本公司将2,000.00万元以上应收账款，500.00万元以上其他应收款确定为单项金额重大。 但是各家不同行业的子公司对单项金额重大并单项计提坏账准备的应收款项标准与母公司均不一致， 如有个子公司对单项金额重大的判断依据或金额标准为：本公司将100.00万元以上应收账款，10.00万元以上其他应收款确定为单项金额重大。 对于各子公司与母公司对应收款项单项金额重大确认标准不一致，请问陈版，母公司在合并报表时是否需要在合并层次予对子公司予以调整？如果不需要调整，我们有如何披露？

回答人：chenyiwei
合并报表层面没有必要强制统一“单项金额重大”的金额标准，必要时可以分行业披露，或者分境内企业、境外企业分别披露。你可以看下近期海外收购较多的上市公司的合并报表附注，一般都是分开披露的。

提问人：呼叫帮助 时间：2017-04-05 08:01:49
陈版您能否提供下近期海外收购较多的上市公司的单位名称吗？我来学习下，多谢！

回答人：chenyiwei
这种情况应该不少，我自己接触过的就有均胜电子、游族网络等。